【裁判字號】    92,交簡上,59
【裁判日期】    920818
【裁判案由】    過失傷害
【裁判全文】
臺灣高雄地方法院刑事判決                        九十二年度交簡上字第五九號
    上  訴  人  甲○○
右列被告因過失傷害案件，不服本院高雄簡易庭九十二年度交簡字第四九八號中華民
國九十二年四月二十四日第一審簡易判決（聲請簡易判決處刑案號：臺灣高雄地方法
院檢察署九十一年度偵字第二四二八六號），提起上訴，本院管轄第二審合議庭判決
如左：
        主  文
原判決撤銷。
甲○○過失傷害人，處拘役貳拾日，如易科罰金，以參佰元折算壹日，緩刑貳年。
        事  實
一、甲○○為考領有自小客車駕駛執照之人，於民國九十一年九月十三日上午八時十
    分許，駕駛車牌號碼ＺＦ─四四三一號自用小客車，沿高雄縣鳳山市○○路由北
    往南方向行駛，嗣於同日上午八時十六分許，行經該路與凱旋路交岔路口，欲左
    轉進入凱旋路時，原應注意汽車行駛應注意車前狀況，隨時採取必要之安全措施
    ，而依當時視距良好，道路舖有柏油、乾燥，無障礙物或其他缺陷，且依其智識
    、能力亦無不能注意之情事，竟仍疏未注意車前狀況而通過前揭路口，致所駕駛
    上開自小客車右前輪碾壓由新富路由南向北徒步穿越前揭交岔路口之行人乙○○
    左腳第一至第四腳指，乙○○旋即並倒地，因而受到腦部外傷、左腳第一至第四
    腳骨骨折之傷害。事故發生後，甲○○於員警蔡再武趕赴事故現場時，即向之自
    承為肇事者而接受裁判。
二、案經被害人乙○○訴由高雄縣警察局鳳山分局報告臺灣高雄地方法院檢察署檢察
    官聲請簡易判決處刑。
    理  由
一、訊據被告甲○○對右揭犯罪事實坦承不諱，核與告訴人乙○○迭於警訊及偵查時
    指訴因欲穿越高雄縣鳳山市○○路而遭被告駕駛自小客車碾壓左腳等情大致相符
    。另外被害人乙○○指述係行走在行人穿越道上而遭被告駕車碾壓部分，經查，
    依被害人乙○○於九十二年三月三十一日至案發現場指訴遭被告碾壓之地點，係
    在凱旋路由東向西方向慢車道標線正前方之行人穿越道上，即被害人乙○○當時
    由新富路由南向北行走在行人穿越道已通過凱旋路三分之二處，有照片三幀在卷
    可查，然依被告當時係在高雄縣鳳山市○○路欲左轉凱旋路，且被害人所受之傷
    害乃係左腳，倘若被害人當時確實在其所指之行人穿越道上，參酌被告當時駕車
    係欲左轉進入凱旋路由西向東之車道，且依警方蒐證照片及被告之供述被害人之
    左腳係遭被告所駕駛之自小客車右前輪所碾壓等情以觀，被告當時駕車左轉之行
    進路線勢必無法轉入凱旋路由西向東之車道，反而將與凱旋路由東向西車道行駛
    之車輛發生對撞，是以，被告辯稱被害人當時並未行走在行人穿越道上，而係在
    行人穿越道之前方遭被告駕車碾壓乙節，依被害人受傷部位、被告駕車行徑方向
    及碾壓被害人之左腳係汽車右前輪等相關位置，應較可採。此外，復有警製道路
    交通事故調查報告表、道路交通事故現場蒐證照片十幀附卷可資佐證，而被害人
    乙○○確因受到腦部外傷、左腳第一至第四腳骨骨折之傷害，而送醫就診乙節，
    亦有長庚紀念醫院高雄分院九十一年九月十八日出具之診斷證明書一紙在卷可佐
    。按汽車行駛時，駕駛人應注意車前狀況，並隨時採取必要之安全措施；道路交
    通安全規則第九十四條第三項定有明文。本件事故當時視距良好，事故路段路面
    狀況乾燥、無障礙物，客觀上並無不能注意之情形，有前揭道路交通事故調查報
    告表可佐，顯見事故當時客觀上並無不能注意之情形，乃被告竟疏未注意車前狀
    況，通過前揭交岔路口，致碾壓由新富路由南向北徒步穿越前揭交岔路口之被害
    人乙○○，其過失責任已明，並與被害人所受之傷害，具有相當因果關係。本件
    事證已臻明確，被告犯行洵堪認定，應依法加以論科。
二、核被告所為係犯刑法第二百八十四條第一項前段之過失傷害罪。又被告於上開過
    失傷害犯罪未被發覺前，向偵查機關即員警蔡再武坦承即為肇事者，並接受裁判
    ，此經被告供述及證人蔡再武證述在卷，應依刑法第六十二條前段減輕其刑，原
    審認被告罪證明確，予以論罪科刑，固非無見，然並未論及上訴人即被告上開自
    首應予減刑之事實並予以減輕其刑，尚有未洽，又原審認為被害人係行走在行人
    穿越道上而遭被告駕車碾壓，而依道路交通處罰條例第八十六條第一項規定加重
    其刑，惟依上開理由說明，本院認為被害人當時並未行走在行人穿越道上，而係
    在行人穿越道之前方遭被告駕車碾壓，被害人乙○○既非依規定穿越道路行走在
    行人穿越道上，被告雖疏未注意駕車碾壓被害人，仍不得依道路交通處罰條例第
    八十六條第一項規定加重其刑。上訴人以原審量刑過重而提起上訴，指摘原判決
    不當，雖無理由，惟原判決既有上開可議之處，自應由本院予以撤銷改判。爰審
    酌被告駕駛自小客車疏未注意而肇事，惟念其前未有前科紀錄，有臺灣高雄地方
    法院檢察署刑案資料查註紀錄表及臺灣高等法院被告全國前案紀錄表各一份在卷
    可參，素行尚稱良好，且犯後坦承犯行，態度尚佳，及告訴人所受損害、本件業
    已達成和解，有調解筆錄一份在卷可稽等一切情狀，量處如主文所示之刑，並諭
    知易科罰金之折算標準。此外，被告未曾受有期徒刑以上刑之宣告，有上開前案
    紀錄表可參，其一時疏忽致犯本案，惟事後已與告訴人達成和解（詳卷附調解筆
    錄及收據），諒其經此偵審程序，當知警惕，應無再犯之虞，是本院衡情認其所
    受宣告之刑，以暫不執行為適當，爰諭知緩刑二年，以啟自新。
據上論斷，應依刑事訴訟法第四百五十五條之一第三項、第三百六十九條第一項前段
、第三百六十四條、第二百九十九條第一項前段，刑法第二百八十四條第一項前段、
第六十二條前段、第七十四條第一款、第四十一條第一項前段，罰金罰鍰提高標準條
例第一條前段、第二條，判決如主文。
本案經檢察官郭昭吟到庭執行職務。
中        華        民        國    九十二     年     八    月   十八   日
                                臺灣高雄地方法院刑事庭
                            審判長法官  黃三友
                                          法官  黃宗揚
                                          法官  廖建瑜
右正本證明與原本無異。
不得上訴。
                                        書記官  王翌翔
中        華        民        國    九十二     年     八    月   十八   日
中華民國刑法第二百八十四條
 (過失傷害罪)
因過失傷害人者，處六月以下有期徒刑、拘役或五百元以下罰金，致重傷
者，處一年以下有期徒刑、拘役或五百元以下罰金。
從事業務之人，因業務上之過失傷害人者，處一年以下有期徒刑、拘役或
一千元以下罰金，致重傷者，處三年以下有期徒刑、拘役或二千元以下罰
金。


司法院資訊處製作；財團法人民間司法改革基金會備份。
